臺灣橋頭地方法院行政訴訟判決　　　　　110年度交字第258號
原　　　告　張隆祥　
被　　　告　交通部公路總局臺北市區監理所

代　表　人　江澍人　
訴訟代理人　周怡璇　
上列當事人間交通裁決事件，原告不服被告民國110 年10月3 日
北市監基裁字第25-B00000000號裁決之處分提起行政訴訟，本院
判決如下：
    主      文
原告之訴駁回。
訴訟費用新臺幣（下同）300元由原告負擔。
    事實及理由
一、事實概要：原告於民國110 年9 月3 日0 時47分許，騎乘車
    牌號碼000-000 號普通重型機車（下稱系爭車輛）行至高雄
    市路竹區中興路與忠孝路口（下稱系爭違規地點）時，因闖
    紅燈而經員警示意仍加速逃逸，有「拒絕停車接受稽查而逃
    逸」之交通違規（下稱系爭違規行為），經高雄市政府警察
    局湖內分局（下稱舉發機關）執勤員警追蹤查獲後逕行舉發
    ，填掣高市警交字第B00000000 號舉發違反道路交通管理事
    件通知單（下稱舉發通知）予其收受完成送達程序。原告不
    服提出陳述，被告洵依道路交通管理處罰條例（下稱處罰條
    例）第60條第1 項規定開立北市監基裁字第25-B00000000號
    裁決書（下稱系爭裁決書），裁處原告「罰鍰10,000元，並
    吊扣駕駛執照6 個月」（下稱原處分），並於110 年11月9
    日郵寄原告戶籍地址完成送達程序，原告不服提起本行政訴
    訟。
二、原告主張：伊於事發前因急欲上廁所而未理會一疑似警車之
    按喇叭，並於快速停到路邊上完廁所後始遭員警告知伊有上
    開違規，惟員警於當時並未鳴警笛，伊始未停車接受稽查，
    伊既不知警方攔停，即無不服從稽查取締或拒絕停車受檢逃
    逸之情，原處分自有違誤，爰依法提起本件訴訟。聲明：原
    處分撤銷。
三、被告則以：依事發時車前錄影及員警報告所示，員警係見原
    告闖紅燈後示意其停車未從仍加速逃逸，直至誤入死巷棄車
    逃逸後，待返回現場取車時始為員警查獲，而員警追緝時尾
    隨原告多時，且於深夜人車寂靜時多次按鳴喇叭示意其停車
    受檢，惟原告數次加速並鑽入巷弄企圖規避，遭警帶返勤務
    處所時亦已承認拒檢逃逸事實，原告拒絕接受稽查之故意明
    確，伊據為系爭違規行為之裁處洵無不合，原告之訴為無理
    由等語，資為抗辯。
四、本院之判斷：
  ㈠按汽車駕駛人之行為有闖紅燈、不服指揮稽查而逃逸情形，
    當場不能或不宜攔截製單舉發者，得逕行舉發；汽車駕駛人
    ，駕駛汽車有違反本條例之行為，經交通勤務警察或依法令
    執行交通稽查任務人員制止時，不聽制止或拒絕停車接受稽
    查而逃逸者，除按各該條規定處罰外，處1 萬元以上3 萬元
    以下罰鍰，並吊扣其駕駛執照六個月，處罰條例第7 條之2
    第1 項第1 、4 款及第60條第1 項定有明文。查原告於上開
    時日騎乘系爭車輛行經系爭違規地點時，因闖紅燈經警示意
    停車接受稽查仍加速逃逸，有尾隨追緝多時始經查獲而逕行
    填掣舉發通知舉發，並交付原告完成送達，有舉發通知單、
    員警報告可稽（卷第37至47頁），且經本院勘驗錄影無訛，
    原告除否認有系爭違規行為外，餘不予爭執，堪認屬實。
  ㈡原告雖以上詞主張不應予處罰云云，惟經勘驗卷附錄影光碟
    結果，原告係於光碟⑴檔案所示時間9 ：10左右騎乘系爭車
    輛闖紅燈而去，員警開始追蹤後於9 ：16按鳴喇叭，原告仍
    轉入巷道離去，並再於轉至大馬路後加速駛離，警車加速追
    蹤（⑴檔案至10：01結束），⑶檔案：員警抄小路追至0 ：
    40時再遇原告並對之按鳴喇叭，原告仍未停車繼續朝巷道騎
    去，並不斷於巷內穿梭，至1 ：45時原告自一空地處逃跑，
    員警下車追緝（現場有警燈閃爍光影）無果返回現場等候（
    至10：00結束仍未回），待至警局訊問時，原告就員警詢問
    ：「剛剛是不是故意跑給我們追？」已為承認（0000000000
    0000000 檔，1 ：43），是員警於原告闖紅燈後既已按鳴喇
    叭，且於追蹤時正面遇見時亦再按鳴喇叭，原告自應聽聞且
    知為警車追蹤，惟原告見此仍拒不停車而不斷於巷道內加速
    穿梭閃避，並於停車後即逃跑未回，顯非其稱：「跑到沒人
    的住宅路邊進行小號一下後，回到現場」之情，且其於警局
    訊問時亦已承認「故意跑給警察追」之語，其自確已聞聲、
    見及警車攔檢仍拒絕停車接受稽查而逃逸，不因警車未開啟
    警笛追蹤而有異，其違規事實明確。
五、綜上所述，原告於前揭時地確有系爭違規行為，被告據以裁
    處，洵無不合。原處分既無違法，原告訴請撤銷為無理由，
    爰不經言詞辯論，予以駁回。又本件事證已臻明確，兩造其
    餘攻擊防禦方法於本件判決結果不生影響，故不再一一論述
    。
六、本件第一審裁判費為300 元，應由原告負擔，爰確定第一審
    訴訟費用額如主文第2 項所示。
七、據上論結，原告之訴為無理由，爰判決如主文。
　
中    華    民    國   111    年    1     月    14    日
                  行政訴訟庭  法  官  黃宏欽
上為正本係照原本作成。
如不服本判決，應於判決送達後20日內，向本院提出上訴狀並表
明上訴理由（原判決所違背之法令及其具體內容或依訴訟資料可
認為原判決有違背法令之具體事實），其未載明上訴理由者，應
於提出上訴後20日內向本院補提理由書（上訴狀及上訴理由書均
須按他造人數附繕本，如未按期補提上訴理由書，則逕予駁回上
訴），並應繳納上訴裁判費新臺幣750元。
中    華    民    國  111    年    1    月    14    日
                              書記官  楊明月